臺灣臺中地方法院刑事判決
110年度訴字第1333號
公  訴  人  臺灣臺中地方檢察署檢察官
被      告  李威志


選任辯護人  王捷拓律師
            李嘉耿律師
上列被告因違反毒品危害防制條例案件，經檢察官提起公訴（11
0年度偵字第17503號）及移送併辦（110年度偵字第31926號），
本院判決如下：
    主    文
李威志犯如附表一所示之罪，各處如附表一所示之刑及沒收。應
執行有期徒刑伍年拾月。
    犯罪事實
一、李威志明知甲基安非他命係毒品危害防制條例第2條第2項第
    2款所列管之第二級毒品，不得非法持有、販賣，竟基於販
    賣第二級毒品甲基安非他命以營利之犯意，於民國110年3月
    初某日，以其所有扣案如附表二編號10所示之藍色IPHONE廠
    牌之行動電話（含門號0000000000號SIM卡1張）連結網路，
    登入通訊軟體微信，與高嘉壕聯繫毒品交易事宜後，雙方即
    於同年月7日凌晨1時50分許，在臺中市○區○○路000巷○○○○○○
    ○○○○○○○○號碼000-0000號自用小客車內碰面，李威志當場以
    新臺幣（下同）4000元之價格，販賣交付甲基安非他命1包
    （重量約1公克）與高嘉壕而完成交易，然購毒價金尚賒欠
    之。
二、李威志另基於意圖販賣而持有第二級毒品甲基安非他命之犯
    意，自110年3月間某日至同年5月5日間，在南投縣○○鎮○○路
    000○00號「7-11便利商店京埔門市」前，接續向綽號「阿奇
    」之成年男子購入如附表二編號1、12至14所示之甲基安非
    他命（扣案時記載共21包，毛重共106.46公克，惟其中1包
    即附表二編號15僅驗出第四級毒品成分；20包所含甲基安非
    他命成分驗前淨重共94.2843公克，總純質淨重共93.3113公
    克）後，將之攜帶至臺中市○區○○街0號3樓居所內藏放，除
    部分欲供己施用外，餘則意圖伺機販賣而持有之。
三、李威志另基於持有第二級毒品及持有第三級毒品純質淨重5
    公克以上之犯意，於110年5月間，透過網路聊天室聯絡身分
    不詳之賣家後，多次相約在彰化縣之某網咖內，向賣家面交
    購買大量含有第二級、第三級、第四級毒品成分之咖啡包（
    外觀及成分各如附表二編號2至6、16至20、22至26所載），
    並一併持有之。嗣經警於110年5月19日下午1時許，持本院
    核發之搜索票對李威志執行搜索，在其身上及上揭居所內，
    扣得如附表二編號1至10、12至14、16至20、22至27所示之
    物，始悉上情。
四、案經臺灣臺中地方檢察署檢察官指揮臺中市政府警察局第五
    分局報請該署檢察官偵查起訴及移送併辦。
    理    由
一、證據能力部分：
    本案下列所引用被告李威志以外之人於審判外之陳述，並無
    符合刑事訴訟法第159條之1第1項規定之情形，且檢察官、
    被告及辯護人於本院依法調查上開證據之過程中，已明瞭其
    內容，足以判斷有無刑事訴訟法第159條第1項不得作為證據
    之情事，而皆未聲明異議，又於本院行準備程序時，被告陳
    稱請辯護人幫其回答，辯護人則表示均同意有證據能力（見
    本院卷第110至117頁），本院審酌上開陳述作成時之情況，
    並無違法取證之瑕疵，認以之作為證據為適當，揆諸刑事訴
    訟法第159條之5之規定及最高法院104年度第3次刑事庭會議
    決議之意旨，應具有證據能力。另卷附之非供述證據部分，
    均不涉及人為之意志判斷，與傳聞法則所欲防止證人記憶、
    認知、誠信之誤差明顯有別，核與刑事訴訟法第159條第1項
    之要件不符。上開證據既無違法取得之情形，且經本院依法
    踐行調查證據程序，自應具有證據能力，合先敘明。
二、認定犯罪事實所憑之證據及理由：
(一)上揭犯罪事實，業據被告於警詢、偵查、本院訊問、準備程
    序及審理時均坦承不諱（見偵17503號卷第61至70頁、第219
    至223頁，聲羈卷第8頁，本院卷第37頁、第109頁、第323至
    324頁），核與證人高嘉壕於警詢及偵查中之證述相符（見
    偵17503號卷第101至105頁、第267至269頁），並有高嘉壕
    指認李威志犯罪嫌疑人紀錄表、本院110年聲搜字第729號搜
    索票、臺中市政府警察局第五分局搜索、扣押筆錄及扣押物
    品目錄表(李威志，110年5月19日，臺中市○○區○○○路0段000
    號旁停車場)、臺中市政府警察局第五分局搜索、扣押筆錄
    及扣押物品目錄表(李威志，110年5月19日，臺中市○區○○街
    0號)、臺中市○○區○○○路0段000號旁停車場現場查獲照片、
    臺中市○區○○街0號3樓現場查獲照片、臺中市北區忠明路543
    巷內忠明路臨時停車場110年3月7日1時許監視錄影翻拍照片
    及李威志近照擷圖、車牌號碼000-0000號自小客車進出停車
    場紀錄照片、南投縣○○鎮○○路000○00號「統一超商京埔門市
    」及周邊道路110年5月5日監視錄影翻拍照片、李威志110年
    5月10至15日間與「文興」、「承晞」、「小毅」LINE對話
    紀錄擷圖等在卷可參（見偵17503號卷第93至95頁、第107至
    115頁、第119至127頁、第135至149頁、第157至178頁），
    且有扣案如附表二編號1至10、12至14、16至20、22至27所
    示之物可佐，而扣案如附表二編號1至6、12至14、16至20、
    22至26所示之物，經送鑑驗結果，分別檢出如上開附表二各
    編號所示之第二級毒品甲基安非他命、第三級毒品甲基甲基
    卡西酮、甲基-N,N-二甲基卡西酮、硝甲西泮、3,4-亞甲基
    雙氧苯基乙基胺丁酮、芬納西泮、第四級毒品硝西泮等成分
    及純質淨重，亦有衛生福利部草屯療養院110年5月20日草療
    鑑字第0000000000號鑑驗書、110年6月1日草療鑑字第11005
    00319號鑑驗書、內政部警政署刑事警察局110年9月15日刑
    鑑字第1100065690號鑑定書附卷可考（見偵17503號卷第273
    至287頁，偵31926號卷第125至129頁），足認被告前開之任
    意性自白與事實相符，堪予採信。
(二)按販賣毒品係違法行為，非可公然為之，亦無公定價格，且
    容易分裝、增減份量，而買賣之價格，可能隨時依交易雙方
    關係之深淺、購毒者之資力、需求量及對行情之認知、毒品
    來源是否充裕、查緝是否嚴謹、風險大小等情形，而異其標
    準，非可一概而論，從而販賣之利得，除販賣之價量俱臻明
    確外，委難查得實情，然販賣者從價差或量差中牟利之方式
    雖異，其意圖營利之販賣行為則無二致。且依一般民眾之普
    遍認知，毒品價格非低、取得不易，且毒品交易向為政府查
    禁森嚴，重罰不寬貸，衡諸常情，倘非有利可圖，殊無必要
    甘冒持有毒品遭查獲、重罰之極大風險，無端親送至交易處
    所交易毒品之理。被告亦自承犯罪事實一部分若有收到款項
    ，可以從中賺取1000元等語（見本院卷第324頁）。足見被
    告主觀上具有營利之意圖，而為交付犯罪事實一所示之毒品
    行為灼然至明。
(三)綜上所述，本案事證已臻明確，被告上開犯行，足堪認定，
    應予依法論科。　　
三、論罪科刑：　　
(一)毒品危害防制條例第4條第1項至第4項規定「販賣毒品」罪
    之成立要件，僅限於「銷售賣出」之行為已完成，始足該當
    ，業經司法院著有釋字第792號解釋。毒品危害防制條例第4
    條第1項至第4項所定之「販賣毒品既遂」，解釋上，應指銷
    售賣出之行為已完成者而言，不包含單純「購入」毒品的情
    形。是雖以營利為目的，而購入毒品，倘未有「銷售」行為
    ，尚無販賣之可言，自無涉販賣毒品既遂或未遂之問題。僅
    得依取得毒品時之主觀犯意區別，分別成立毒品條例第5條
    之意圖販賣而持有，或第11條（單純）持有毒品罪責（最高
    法院109年度台上字第4092號判決意旨參照）；而行為人持
    有毒品是否具有「營利」之販賣意圖，原則上由行為人透露
    出主觀意思即為販賣而持有，或行為人客觀上持有毒品之數
    量已龐大至顯非自用程度，已可推論對於實現其主觀上所欲
    達成之販賣散佈毒品以牟利之犯罪結果顯具危險性，並斟酌
    其他具體事證及個案實際情節綜合判斷（最高法院109年度
    台上字第915號判決意旨參照）。被告已供稱扣案之甲基安
    非他命，一部分作為自己施用，若有朋友需要，也會伺機販
    售等語（見本院卷第37頁、第322頁），堪認被告持有如附
    表二編號1、12至14所示之第二級毒品甲基安非他命，主觀
    上係欲伺機販賣無訛，又被告以營利為目的而購入大量第二
    級毒品甲基安非他命，因無證據證明已與他人進行看貨、議
    價、買賣要項意思合致、甚至履行方式磋商之「銷售」行為
    ，當無販賣可言，應認被告係以營利之販賣意圖而持有附表
    二編號1、12至14所示之第二級毒品。
(二)又毒品危害防制條例第2條第2項既依毒品之成癮性、濫用性
    及對社會之危害性將之分為四級，則不同品項之同級毒品，
    其對法益危害性仍屬相同，是在判斷所持有毒品之數量是否
    已達該條例第11條第3至6項所定之一定數量時，應將同級毒
    品合併計算，且屬單純一罪，不因其分屬不同品項而分開計
    算。是被告因犯罪事實二而持有如附表二編號1、12至14所
    示之第二級毒品，及因犯罪事實三而持有如附表二編號2至6
    、16至20、22至26所示之毒品咖啡包，其同級毒品之數量自
    分當合併計算之。
(三)核被告就犯罪事實一所為，係犯毒品危害防制條例第4條第2
    項之販賣第二級毒品罪；就犯罪事實二所為，係犯毒品危害
    防制條例第5條第2項之意圖販賣而持有第二級毒品罪；就犯
    罪事實三所為，係犯毒品危害防制條例第11條第2項之持有
    第二級毒品、同條第5項之持有第三級毒品純質淨重5公克以
    上罪。
(四)被告就犯罪事實一部分，販賣前持有第二級毒品甲基安非他
    命之低度行為，應為其販賣之高度行為所吸收；就犯罪事實
    二部分，其持有如附表二編號1、12至14所示第二級毒品純
    質淨重20公克以上之行為，應為意圖販賣而持有第二級毒品
    罪所吸收，均不另論罪。另就犯罪事實三部分，被告以一行
    為同時持有如附表二編號2至6、16至20、22至26所示含有第
    二、三級毒品成分之毒品咖啡包，為想像競合犯，應依刑法
    第55條規定，從一重之持有第三級毒品純質淨重5公克以上
    罪處斷。
(五)被告所為上開犯行，犯意各別，行為互殊，應予分論併罰。
(六)刑之減輕部分：
  1.被告就其所犯如犯罪事實一所示之販賣第二級毒品之犯行，
    自警詢、偵查中及本院審理時均坦承不諱，應依毒品危害防
    制條例第17條第2項之規定減輕其刑。又被告雖於偵查中未
    坦認犯罪事實二所載意圖販賣而持有第二級毒品之犯行，然
    此乃因檢察官僅訊問被告購買甲基安非他命之目的為何（見
    偵17503號卷第220至221頁），並未提示被告與「文興」、
    「小毅」LINE對話紀錄擷圖，更未就對於涉及意圖販賣而持
    有第二級毒品犯行部分訊問之，即依被告與「文興」、「小
    毅」LINE對話紀錄擷圖為證，逕行起訴，影響被告可能得受
    減刑寬典處遇之機會與權益，而被告嗣於本院移審訊問及審
    理時均自白此部分犯行，是此部分仍應從寬認定合於毒品危
    害防制條例第17條第2項規定，予以減輕其刑。
　2.又犯第4條至第8條、第10條或第11條之罪，供出毒品來源，
    因而查獲其他正犯或共犯者，減輕或免除其刑，毒品危害防
    制條例第17條第1項定有明文。查被告為警查獲後，即供稱
    其安非他命係跟綽號「阿奇」的黃永奇購買等語（見偵1750
    3號卷第67頁），而黃永奇確因涉嫌於110年5月5日在南投縣
    ○○鎮○○路000○00號前停車場，販賣第二級毒品1包與被告，
    經臺中市政府警察局第五分局報請臺灣彰化地方檢察署偵辦
    乙節，有臺中市政府警察局第五分局刑事案件報告書在卷可
    參（見本院卷第355至357頁），因認被告就犯罪事實二部分
    之犯行，合於上開毒品危害防制條例第17條第1項之規定，
    爰依法遞減輕其刑。另審酌被告所持有意圖販賣之第二級毒
    品數量非少，對社會治安潛在影響甚鉅，不宜輕縱，爰僅依
    上開條例之規定予以減輕其刑（依刑法第66條之規定同時有
    免除其刑之規定者，其減輕得減至3分之2），而不予免除其
    刑。
　3.至辯護人雖表示被告坦承犯行，配合警方積極查緝毒品上手
    ，且有正當職業，販賣毒品對象為友人，數量稀微，獲利不
    多，惡性及對社會秩序、國民健康之危害，與大盤、中盤毒
    梟相較，顯較輕微，依毒品危害防制條例第17條第2項之規
    定減輕其刑後之法定最低刑度，尤嫌過重，請求依刑法第59
    條規定再減輕其刑等語。然按刑法第59條之酌量減輕其刑，
    必須犯罪另有其特殊之原因與環境等等，在客觀上足以引起
    一般人之同情，認為即予宣告法定最低刑期，猶嫌過重者，
    始有其適用。查毒品戕害國民健康至鉅，販賣毒品之情節尤
    重，更應嚴加非難，而被告所犯本案販賣第二級毒品罪，經
    本院依毒品危害防制條例第17條第2項減輕其刑後，最輕已
    得量處至有期徒刑5年，且依其犯罪情節尚難認有何情輕法
    重，在客觀上足以引起一般同情，認如科以最低刑度仍嫌過
    重而顯可憫恕之情形，故不依刑法第59條之規定，酌量減輕
    其刑，附此敘明。
(七)臺灣臺中地方檢察署110年度偵字第31926號移送併辦部分，
    與本案經檢察官起訴部分因係同一事實，為起訴效力所及，
    復經檢察官移送併辦，本院自應併予審理。
(八)爰以行為人責任為基礎，審酌被告前已有違反毒品危害防制
    條例之前案紀錄，有臺灣高等法院被告前案紀錄表在卷可參
    ，其猶不知警惕與悔悟，明知毒品對人體身心健康戕害甚大
    ，足使施用者導致精神障礙、性格異常，甚至造成生命危險
    之生理成癮性及心理依賴性，危害社會治安，仍無視國家對
    於杜絕毒品犯罪之禁令，為圖不法利益，於前案假釋期間，
    再為本案販賣第二級毒品、意圖販賣而持有第二級毒品與持
    有第三級毒品純質淨重5公克以上之犯行，所為實值非難；
    復考量被告販賣第二級毒品之數量不多，而其持有第二級毒
    品甲基安非他命及含有第二級、第三級毒品之咖啡包之數量
    非少，除犯罪事實一部分已完成交易，犯罪事實二部分持有
    第二級毒品甲基安非他命部分僅止伺機販售之階段，尚未達
    銷售之程度，另犯罪事實三持有含有第二級、第三級毒品之
    咖啡包係為供己施用之犯罪危害程度，復考量被告坦承犯行
    之態度，暨其自陳之教育程度、工作經歷、家庭生活狀況（
    見本院卷第325頁）等一切情狀，分別量處如附表一所示之
    刑及沒收，並定其應執行之刑如主文所示，以資懲儆。
四、沒收部分： 
(一)扣案如附表二編號1、12至14、24所示之物，經送鑑定結果
    ，均檢出第二級毒品甲基安非他命成分等情，有上開衛生福
    利部草屯療養院鑑驗書在卷可憑，堪認上開物品，均係毒品
    危害防制條例第2條第2項第2款所規定之第二級毒品，應依
    毒品危害防制條例第18條第1項前段規定，於被告所犯如犯
    罪事實二、三所示罪刑項下宣告沒收銷燬之。又扣案如附表
    二編號24所示之第二級毒品甲基安非他命同時混有之第三級
    、第四級毒品及包裝上開毒品之外包裝袋，因均與其內之毒
    品難以完全析離，應視為一體，併予宣告沒收銷燬。至鑑驗
    耗損之毒品，既已用罄滅失而不復存在，爰不另為沒收銷燬
    之諭知。
(二)又如附表二編號10所示之藍色IPHONE廠牌行動電話（含門號
    0000000000號SIM卡1張）1支，為被告所有，作為與證人高
    嘉壕聯絡販賣毒品使用之物；如附表二編號7所示之電子磅
    秤1臺亦為被告所有，用來秤其所購買之毒品數量使用等情
    ，據被告供明在卷（見本院卷第32頁、第117頁），分係供
    犯罪事實一、二犯罪所用之物，不問屬於犯罪行為人與否，
    皆應依毒品危害防制條例第19條第1項規定，於被告所犯如
    犯罪事實一、二所示罪刑項下宣告沒收。
(三)另如附表二編號2至6、16至20、22、23、25、26所示之物，
    經送驗取樣鑑定結果，皆檢出第三級毒品成分（成分詳如附
    表二編號2至6、16至20、22、23、25、26所載），亦有前開
    衛生福利部草屯療養院鑑驗書、內政部警政署刑事警察局鑑
    定書在卷可憑，而被告持有第三級毒品之數量，合計已達純
    質淨重5公克以上，屬毒品危害防制條例第11條第5項之犯罪
    行為，則上開物品即屬違禁物，均應依刑法第38條第1項之
    規定，於被告所犯犯罪事實三罪刑項下宣告沒收。又如附表
    二編號2、4、6、16、23、25、26所示咖啡包檢出之第四級
    毒品成分，及包裝上開毒品之外包裝袋，因均與其內之毒品
    難以完全析離，應視為一體，併予宣告沒收。另鑑驗耗損之
    毒品，既已用罄滅失而不復存在，自無庸併予宣告沒收。
(四)至如附表二編號8、9、27所示之物，被告供稱係作為其施用
    毒品所用之物（見本院卷第117頁），與如附表二編號11所
    示之黑色IPHONE廠牌行動電話，均查無與本案有直接之關聯
    ，爰皆不於本案宣告沒收；另附表二編號15、21所示之物，
    均僅檢出第四級毒品成分，惟本案犯罪事實二、三部分各係
    處罰被告意圖販賣而持有第二級毒品、持有第三級毒品純質
    淨重5公克以上之行為，此部分扣案之物品與上開犯行尚無
    關連，核屬被告無正當理由而擅自持有第四級毒品，按諸毒
    品危害防制條例第18條第1項之規定，自應由查獲機關依法
    沒入銷燬之，亦不於本案中宣告沒收；又被告就犯罪事實一
    所示販賣第二級毒品犯行部分，尚未取得價金，自無犯罪所
    得可資沒收或追徵。
五、不另為無罪諭知部分：
　　公訴意旨另認被告持有如附表二編號21所示之毒品咖啡包部
    分，亦構成毒品危害防制條例第11條第5項之持有第三級毒
    品純質淨重5公克以上罪，然經鑑定後，該包毒品咖啡包僅
    檢出第四級毒品氯二甲基卡西酮成分，有衛生福利部草屯療
    養院110年6月1日草療鑑字第1100500319號鑑驗書在卷可參
    ，是無法證明被告就持有附表二編號21所示之毒品咖啡包之
    行為，構成持有第三級毒品純質淨重5公克以上之犯行。此
    部分犯罪既屬不能證明，本應為被告無罪諭知，惟因公訴意
    旨認此部分與前開認定有罪之持有第三級毒品純質淨重5公
    克以上部分，有實質上一罪關係，爰不另為無罪之諭知，併
    此敘明。
據上論斷，應依刑事訴訟法第299條第1項前段，毒品危害防制條
例第4條第2項、第5條第2項、第11條第2項、第5項、第17條第1
項、第2項、第18條第1項前段、第19條第1項，刑法第11條前段
、第55條、第51條第5款、第38條第1項，判決如主文。
本案經檢察官洪佳業提起公訴及移送併辦，檢察官陳僑舫到庭執
行職務。
中　　華　　民　　國　　110 　年　　12　　月　　 9　　日
                  刑事第十四庭  審判長法  官  黃司熒
                                      法  官  田雅心
                                      法  官  江健鋒
以上正本證明與原本無異。
如不服本判決，應於收受本判決後20日內向本院提出上訴書狀，
其未敘述上訴理由者，並得於提起上訴後20日內向本院補提理由
書狀（均須按他造當事人之人數附繕本）「切勿逕送上級法院」
。
                                      書記官　呂偵光
中　　華　　民　　國　　110 　年　　12　　月　　 9　　日

附錄本案論罪科刑法條全文：
毒品危害防制條例第4條：
製造、運輸、販賣第一級毒品者，處死刑或無期徒刑；處無期徒
刑者，得併科新臺幣3000萬元以下罰金。
製造、運輸、販賣第二級毒品者，處無期徒刑或10年以上有期徒
刑，得併科新臺幣1500萬元以下罰金。
製造、運輸、販賣第三級毒品者，處7年以上有期徒刑，得併科
新臺幣1000萬元以下罰金。
製造、運輸、販賣第四級毒品者，處5年以上12年以下有期徒刑
，得併科新臺幣500萬元以下罰金。
製造、運輸、販賣專供製造或施用毒品之器具者，處1年以上7年
以下有期徒刑，得併科新臺幣150萬元以下罰金。
前五項之未遂犯罰之。

毒品危害防制條例第5條：
意圖販賣而持有第一級毒品者，處無期徒刑或10年以上有期徒刑
，得併科新臺幣700萬元以下罰金。
意圖販賣而持有第二級毒品者，處5年以上有期徒刑，得併科新
臺幣500萬元以下罰金。
意圖販賣而持有第三級毒品者，處3年以上10年以下有期徒刑，
得併科新臺幣300萬元以下罰金。
意圖販賣而持有第四級毒品或專供製造、施用毒品之器具者，處
1年以上7年以下有期徒刑，得併科新臺幣100萬元以下罰金。

毒品危害防制條例第11條：
持有第一級毒品者，處3年以下有期徒刑、拘役或新臺幣30萬元
以下罰金。
持有第二級毒品者，處2年以下有期徒刑、拘役或新臺幣20萬元
以下罰金。
持有第一級毒品純質淨重10公克以上者，處1年以上7年以下有期
徒刑，得併科新臺幣100萬元以下罰金。
持有第二級毒品純質淨重20公克以上者，處6月以上5年以下有期
徒刑，得併科新臺幣70萬元以下罰金。
持有第三級毒品純質淨重5公克以上者，處2年以下有期徒刑，得
併科新臺幣20萬元以下罰金。
持有第四級毒品純質淨重5公克以上者，處1年以下有期徒刑，得
併科新臺幣10萬元以下罰金。
持有專供製造或施用第一級、第二級毒品之器具者，處1年以下
有期徒刑、拘役或新臺幣10萬元以下罰金。


附表一： 
編號 犯罪事實 宣告刑及沒收   1 犯罪事實一 李威志販賣第二級毒品，處有期徒刑伍年肆月。扣案如附表二編號10所示之物，沒收。   2 犯罪事實二 李威志意圖販賣而持有第二級毒品，處有期徒刑壹年陸月。扣案如附表二編號1、12至14所示之物，均沒收銷燬之，扣案如附表二編號7所示之物，沒收。   3 犯罪事實三 李威志持有第三級毒品純質淨重五公克以上，處有期徒刑柒月，扣案如附表二編號24所示之物，沒收銷燬之，扣案如附表二編號2至6、16至20、22、23、25、26所示之物，均沒收。 


附表二：
編號 扣押物品名稱 數量 查獲地點            備                  註 1 甲基安非他命（晶體) (110安保1228)  6包 臺中市○○區○○○路0段000號旁停車場 (衛生福利部草屯療養院110年5月20日草療鑑第0000000000號、110年6月1日草療鑑字第1100500319號鑑驗書)㈠ ㈠與編號12合計共18包，驗前淨重合計：89.8709公   克驗餘淨重合計：89.4918公克㈡取其中3包(檢品   編號B0000000至B0000000)檢驗㈢ ㈡鑑驗結果⒈ ⒈二級毒品   甲基安非他命(Methamphetamine)，純度99%，推   估檢品18包（含編號12所示12包)，純質淨重合計   88.9722公克 2 粉色鱷魚圖示包裝咖啡包 (110安保1230,編號14) 24包 臺中市○○區○○○路0段000號旁停車場 (內政部警政署刑事警察局110年9月15日刑鑑字第1100065690號鑑定書) ㈠驗前總毛重113.05公克(包裝總重約24.41公克)，   驗前總淨重約88.64公克，抽取1包(驗前淨重3.77   公克，驗餘淨重2.64公克)鑑定 ㈡鑑定結果： ⒈三級毒品   ⑴4-甲基甲基卡西酮     (4-Methylmethcathinone、Mephedrone、     4-MMC)，純度約5%，推估檢品24包驗前總純質     淨重約4.43公克 ⑵⑵微量甲基-N,N-二甲基卡西酮     (Methyl-N,N-Dimethylcathinone)   ⑶微量硝甲西泮(硝甲氮平)((Nimetazepam)⒉ ⒉四級毒品   微量硝西泮(耐妥眠)(Nitrazepam) 3 白色小熊MOSCHINO圖示包裝啡咖包 (110安保1230,編號2) 3包 臺中市○○區○○○路0段000號旁停車場 (衛生福利部草屯療養院110年5月20日草療鑑第0000000000號、110年6月1日草療鑑字第1100500319號鑑驗書) ㈠驗前淨重合計23.0621公克   驗餘淨重合計20.3375公克 ㈡已開封1包，未開封2包，取未開封1包(檢品編號   B0000000即B0000000)檢驗㈢ ㈢鑑驗結果⒈ ⒈三級毒品⑴   ⑴4-甲基甲基卡西酮     (4-Methylmethcathinone、Mephedrone、     4-MMC)，純度2.7%，推估檢品3包，檢驗前淨重     合計23.0621公克，純質淨重合計0.6227公克   ⑵芬納西泮(Phenazepam)，純度<1.0% 4 黑色大力水手圖示包裝啡咖包 (110安保1230,編號3) 6包 臺中市○○區○○○路0段000號旁停車場 (衛生福利部草屯療養院110年5月20日草療鑑第0000000000號、110年6月1日草療鑑字第1100500319號鑑驗書) ㈠驗前淨重合計47.1887公克   驗餘淨重合計44.9411公克 ㈡已開封1包，未開封5包，取未開封1包(檢品編號   B0000000即B0000000)檢驗 ㈢鑑驗結果： ⒈三級毒品   ⑴4-甲基甲基卡西酮     (4-Methylmethcathinone、Mephedrone、     4-MMC)，純度3.0%，推估檢品6包，檢驗前淨重     合計38.5477公克，純質淨重合計1.4157公克   ⑵甲基-N,N-二甲基卡西酮     (Methyl-N,N-Dimethylcathinone)，     純度<1%⒉ ⒉四級毒品   硝西泮(Nitrazepam)，純度<1.0% 5 灰白小姊姊圖示包裝啡咖包 (110安保1230，編號1) 11包 臺中市○○區○○○路0段000號旁停車場 (衛生福利部草屯療養院110年5月20日草療鑑第0000000000號、110年6月1日草療鑑字第1100500319號鑑驗書) ㈠驗前淨重合計38.5477公克   驗餘淨重合計：36.7365公克 ㈡已開封1包，未開封10包，取未開封1包(檢品編號   B0000000即B0000000)檢驗 ㈢鑑驗結果： ⒈三級毒品   ⑴4-甲基甲基卡西酮     (4-Methylmethcathinone、Mephedrone、     4-MMC)，純度4.9%，推估檢品11包，檢驗前淨     重合計38.5477公克，純質淨重合計1.8888公克   ⑵甲基-N,N-二甲基卡西酮     (Methyl-N,N-Dimethylcathinone)，純度<1% 6 黑色蝴蝶圖示包裝啡咖包 (110安保1230,編號13) 54包 臺中市○○區○○○路0段000號旁停車場 (內政部警政署刑事警察局110年9月15日刑鑑字第1100065690號鑑定書) ㈠驗前總毛重410.15公克(包裝總重約66.97公克)，   驗前總淨重約343.18公克，抽取1包(驗前淨重   6.44公克，驗餘淨重5.19公克)鑑定 ㈡鑑驗結果： ⒈三級毒品   ⑴微量4-甲基甲基卡西酮    (4-Methylmethcathinone、Mephedrone、    4-MMC)，   ⑵微量甲基-N,N-二甲基卡西酮     (Methyl-N,N-Dimethylcathinone) ⒉四級毒品   微量硝西泮(耐妥眠)(Nitrazepam) 7 電子磅秤 (110保管4210)  1台 臺中市○○區○○○路0段000號旁停車場  8 分裝袋 (110保管4210)  1批 臺中市○○區○○○路0段000號旁停車場  9 玻璃球吸食器 (110保管4210)  2組 臺中市○○區○○○路0段000號旁停車場 含殘渣 10 藍色IPHONE手機 (IEMI:000000000000000) (000保管4210)  1支 臺中市○○區○○○路0段000號旁停車場  11 黑色IPHONE手機 (IEMI:000000000000000) (000保管4210)  1支 臺中市○○區○○○路0段000號旁停車場  12 甲基安非他命（晶體) (110安保1228)  12包 臺中市○區○○街0號 (衛生福利部草屯療養院110年5月20日草療鑑第0000000000號、110年6月1日草療鑑字第1100500319號鑑驗書) ㈠與編號1合計共18包，驗前淨重合計89.8709公克   驗餘淨重合計：88.4918公克 ㈡取其中5包(檢品編號B0000000至B0000000)檢驗㈢ ㈢鑑驗結果 ⒈二級毒品甲基安非他命(Methamphetamine)，純度   99%，推估檢品18包（含編號1所示6包)，純質淨   重合計88.9722公克 13 甲基安非他命 (褐色晶體) (110安保1228) 1包 臺中市○區○○街0號 (衛生福利部草屯療養院110年5月20日草療鑑第0000000000號、110年6月1日草療鑑字第1100500319號鑑驗書) ㈠檢品編號：B0000000 ㈡驗前淨重1.6692公克   驗餘淨重1.5151公克 ㈢鑑驗結果： ⒈二級毒品甲基安非他命(Methamphetamine)，純度   99%，純質淨重1.6525公克 14 甲基安非他命 (褐色潮解晶體) (110安保1228) 1包 臺中市○區○○街0號 (衛生福利部草屯療養院110年5月20日草療鑑第0000000000號、110年6月1日草療鑑字第1100500319號鑑驗書) ㈠檢品編號：B0000000 ㈡驗前淨重2.7442公克   驗餘淨重2.5221公克 ㈢鑑驗結果： ⒈二級毒品甲基安非他命(Methamphetamine)，純度   97.99%，純質淨重2.6866公克 15 淡褐色粉末 (110安保1229) 1包 臺中市○區○○街0號 (衛生福利部草屯療養院110年5月20日草療鑑第0000000000號、110年6月1日草療鑑字第1100500319號鑑驗書) ㈠檢品編號：B0000000 ㈡驗前淨重1.0128公克   驗餘淨重1.0012公克 ㈢鑑驗結果： ⒈四級毒品   氯二甲基卡西酮(Chlorodimethylcathinone，   CDMC)，純度71.7%，純質淨重0.7262公克 16 粉色鱷魚圖示包裝啡咖包 (110安保1230,編號14) 11包 臺中市○區○○街0號 (內政部警政署刑事警察局110年9月15日刑鑑字第1100065690號鑑定書) ㈠驗前總毛重60.56公克(包裝總重約10.67公克)，   驗前總淨重約49.89公克，抽取1包(驗前淨重3.76   公克，驗餘淨重2.58公克)鑑定 ㈡鑑驗結果： ⒈三級毒品⑴   ⑴4-甲基甲基卡西酮     (4-Methylmethcathinone、Mephedrone、     4-MMC)，純度約5%，推估檢品11包驗前總純質     淨重約2.49公克   ⑵微量甲基-N,N-二甲基卡西酮     (Methyl-N,N-Dimethylcathinone)，   ⑶微量硝甲西泮(硝甲氮平)(Nimetazepam) ⒉四級毒品   微量硝西泮(耐妥眠)(Nitrazepam) 17 白色555圖示包裝啡咖包 (110安保1230,編號15) 32包 臺中市○區○○街0號 (內政部警政署刑事警察局110年9月15日刑鑑字第1100065690號鑑定書) ㈠驗前總毛重148.60公克(包裝總重約29.23公克)，   驗前總淨重約119.37公克，抽取1包(驗前淨重   4.15公克，驗餘淨重3.10公克)鑑定 ㈡鑑驗結果： ⒈三級毒品⑴   3,4-亞甲基雙氧苯基乙基胺丁酮(Eutylone)，純   度約3%，推估檢品32包驗前總純質淨重約3.58公   克 18 紅色包裝啡咖包 (110安保1230,編號4) 10包 臺中市○區○○街0號 (衛生福利部草屯療養院110年5月20日草療鑑第0000000000號、110年6月1日草療鑑字第1100500319號鑑驗書) ㈠驗前淨重合計18.5714公克   驗餘淨重合計16.9635公克 ㈡已開封1包，未開封9包，取未開封1包(檢品編號   B0000000即B0000000)檢驗 ㈢鑑驗結果： ⒈三級毒品   ⑴4-甲基甲基卡西酮     (4-Methylmethcathinone、Mephedrone、     4-MMC)，純度6.3%，推估檢品10包，檢驗前淨     重合計18.5714公克，純質淨重合計1.1700公克   ⑵依替唑倫(Etizolam)，純度<1.0% 19 50嵐包裝啡咖包 (110安保1230,編號5)  3包 臺中市○區○○街0號 (衛生福利部草屯療養院110年5月20日草療鑑第0000000000號、110年6月1日草療鑑字第1100500319號鑑驗書) ㈠驗前淨重合計10.6998公克   驗餘淨重合計8.6610公克 ㈡已開封1包，未開封2包，取未開封1包(檢品編號   B0000000即B0000000)檢驗 ㈢鑑驗結果： ⒈三級毒品   4-甲基甲基卡西酮   (4-Methylmethcathinone、Mephedrone、   4-MMC)，純度7.4%，推估檢品3包，檢驗前淨重合   計10.6998公克，純質淨重合計0.7918公克 20 藍色普派包裝啡咖包 (110安保1230,編號8) 1包 臺中市○區○○街0號 (衛生福利部草屯療養院110年5月20日草療鑑第0000000000號、110年6月1日草療鑑字第1100500319號鑑驗書) ㈠檢品編號：B0000000即B0000000 ㈡驗前淨重3.5268公克   驗餘淨重1.7540公克 ㈢鑑驗結果： ⒈三級毒品   ⑴4-甲基甲基卡西酮(4-Methylmethcathinone、     Mephedrone、4-MMC)，純度4.4%，檢驗前純質     淨重0.1552公克⑵   ⑵甲基-N,N-二甲基卡西酮     (Methyl-N,N-Dimethylcathinone)，純度<1% 21 黑色GIFT圖樣包裝啡咖包 (110安保1230,編號9)  1包 臺中市○區○○街0號 (衛生福利部草屯療養院110年5月20日草療鑑第0000000000號、110年6月1日草療鑑字第1100500319號鑑驗書) ㈠檢品編號：B0000000即B0000000 ㈡驗前淨重3.9685公克   驗餘淨重2.1149公克 ㈢鑑驗結果： ⒈四級毒品⑴   氯二甲基卡西酮(Chlorodimethylcathinone、   CDMC)，純度6.2%，檢驗前純質淨重0.2460公克 22 銀色包裝啡咖包 (110安保1230,編號10) 1包 臺中市○區○○街0號 (衛生福利部草屯療養院110年5月20日草療鑑第0000000000號、110年6月1日草療鑑字第1100500319號鑑驗書) ㈠檢品編號：B0000000即B0000000 ㈡驗前淨重合計4.8351公克   驗餘淨重合計2.7028公克 ㈢鑑驗結果： ⒈三級毒品   ⑴4-甲基甲基卡西酮     (4-Methylmethcathinone、Mephedrone、     4-MMC)，純度5.0%，檢驗前純質淨重0.2418公     克   ⑵甲基-N,N-二甲基卡西酮     (Methyl-N,N-Dimethylcathinone)，純度<1% 23 惡魔DIABLO圖樣包裝啡咖包 (110安保1230,編號11)  1包 臺中市○區○○街0號 (衛生福利部草屯療養院110年5月20日草療鑑第0000000000號、110年6月1日草療鑑字第1100500319號鑑驗書) ㈠檢品編號：B0000000即B0000000 ㈡驗前淨重11.4617公克   驗餘淨重8.4745公克 ㈢鑑驗結果： ⒈三級毒品   ⑴3,4-亞甲基雙氧苯基乙基胺丁酮(Eutylone)，     純度1.6%，檢驗前純質淨重0.1834公克   ⑵硝甲西泮(Nimetazepam)，純度<1% ⒉四級毒品   硝西泮(Nitrazepam)，純度<1% 24 蘋果圖示包裝啡咖包 (110安保1230,編號12) 1包 臺中市○區○○街0號 (衛生福利部草屯療養院110年5月20日草療鑑第0000000000號、110年6月1日草療鑑字第1100500319號鑑驗書) ㈠檢品編號：B0000000即B0000000 ㈡驗前淨重合計4.5665公克   驗餘淨重合計1.3358公克 ㈢鑑驗結果： ⒈二級毒品   甲基安非他命(Methamphetamine)，純度<1.0%⒉ ⒉三級毒品   硝甲西泮(Nimetazepam)，純度<1.0% ⒊四級毒品   硝西泮(Nitrazepam)，純度<1.0% 25 AAPE圖樣紫色包裝啡咖包 (110安保1230,編號6)   3包 臺中市○區○○街0號 (衛生福利部草屯療養院110年5月20日草療鑑第0000000000號、110年6月1日草療鑑字第1100500319號鑑驗書) ㈠驗前淨重合計26.7879公克   驗餘淨重合計23.4033公克 ㈡已開封1包，未開封2包，取未開封1包(檢品編號   B0000000即B0000000)檢驗 ㈢鑑驗結果： ⒈三級毒品⑴   ⑴3,4-亞甲基雙氧苯基乙基胺丁酮(Eutylone)，     純度2.3%，推估檢品3包，檢驗前淨重合計     26.7879公克，純質淨重合計0.6161公克   ⑵4-甲基甲基卡西酮     (4-Methylmethcathinone、Mephedrone、     4-MMC)，純度1.2%，推估檢品3包，檢驗前淨重     合計26.7879公克，純質淨重合計0.3215公克⑶   ⑶硝甲西泮(Nimetazepam)，純度<1.0%⑷   ⑷芬納西泮（Phenazepam)，純度<1.0% ⒉四級毒品 ⑴硝西泮(Nitrazepam)，純度<1.0% 26 AAPE圖樣紅橙迷彩包裝啡咖包 (110安保1230,編號7) 1包 臺中市○區○○街0號 (衛生福利部草屯療養院110年5月20日草療鑑第0000000000號、110年6月1日草療鑑字第1100500319號鑑驗書) ㈠檢品編號B0000000即B0000000 ㈡驗前淨重5.7419公克   驗餘淨重3.1056公克 ㈢鑑驗結果： ⒈三級毒品   ⑴4-甲基甲基卡西酮     (4-Methylmethcathinone、Mephedrone、     4-MMC)，純度3.7%，檢驗前純質淨重0.2125公     克 ⑵⑵甲基-N,N-二甲基卡西酮     (Methyl-N,N-Dimethylcathinone)，純度<1%⑶   ⑶硝甲西泮(Nimetazepam)，純度<1.0%   ⑷芬納西泮（Phenazepam)，純度<1.0% ⒉四級毒品：   硝西泮(Nitrazepam)，純度<1.0% 27 分裝袋 (110保管4210) 1批 臺中市○區○○街0號